【裁判字號】    98,簡上,27
【裁判日期】    980430
【裁判案由】    竊盜
【裁判全文】
臺灣彰化地方法院刑事判決              98年度簡上字第27號
公  訴  人  臺灣彰化地方法院檢察署檢察官
上  訴  人
即  被  告  乙○○
                      號
上列上訴人即被告因竊盜案件，不服本院簡易庭98年度簡字第93
號98年1月9日第一審判決（檢察官聲請簡易判決處刑案號：97年
度偵字第10226號），提起上訴，本院管轄第二審合議庭判決如
下︰
    主  文
上訴駁回。
    事實及理由
一、本案經本院審理結果，除竊車之時間補充更正為97年10月18
    日23時許（原審引用聲請簡易判決處刑書誤載為97年10月19
    日23時許）外，其餘認第一審判決認事用法及量刑均無不當
    ，應予維持，並引用第一審判決書記載之事實、證據及理由
    （如附件）。
二、上訴人即被告雖辯稱：該機車係其向朋友甲○○借用，並非
    其所竊取，警詢時因找不到甲○○才承認竊盜云云，經查：
    被告於警詢已坦承竊車等情，雖被告於本院審理時改辯稱上
    開借用等語，被告所辯已有可疑，被告並稱：甲○○來我家
    向我借錢，我當時也沒有錢，所以我就向他借機車，要去向
    朋友「阿海」借兩千元給他，但因為朋友不在，我看他家電
    燈沒有亮，所以我就離開，證人確實有交給我3、4支鑰匙，
    但扣案證物不是證人交給我的鑰匙，他交給我的是整串鑰匙
    ，「阿海」就住我們隔壁村，（何以去向「阿海」借錢，機
    車卻停那麼遠？）因為他應該已經在睡覺，怕吵到他，證人
    甲○○與我是普通朋友，偶而會一起喝酒，他住在何處，我
    當時也不知道，後來才知道，我在派出所有打電話給證人，
    但找不到人，而且他也沒有說什麼等語（見本院審理筆錄）
    ，又證人甲○○於本院審理時亦證稱：當時我見機車鑰匙插
    在機車上而竊取，因為我要向被告借錢，他說沒錢要去向朋
    友借錢，我就直接將偷來的機車及鑰匙借給被告，當時插在
    機車上的鑰匙是1整串約3、4支，我交給他是1整串的鑰匙約
    3、4支，我與被告常一起飲酒，我們只有認識3、4個月，不
    是很熟，當天出去就被查獲，我晚上9點多去他家喝酒，到
    11點左右才騎機車出去向朋友借錢，後來他隔了半個小時打
    電話給我，他告訴我他在派出所，問我該機車是否贓車，我
    沒有告訴他什麼，也沒有叫他承認車子是他所偷，交給被告
    的鑰匙是扣案的鑰匙，但另外還有兩支鑰匙等語（見本院審
    理筆錄），被告與證人甲○○雖均稱被告係借用機車且鑰匙
    有3、4 支等情，但證人甲○○指認扣案鑰匙即為其交付被
    告的其中1支鑰匙，被告則否認扣案鑰匙為證人所交付，且
    依被告為警察查獲當晚現場照片攝示，該機車鑰匙只有1支
    （見偵卷第22、23頁照片），並非1整串，證人甲○○上開
    所證亦有可疑，又依被告及證人甲○○上開所述，其2人僅
    係認識3、4個月、偶而一起喝酒之朋友，並非熟識，被告甚
    且尚不知證人甲○○之住處，被告當時既然沒錢，竟在深夜
    11時多，逕自騎機車前往借錢，又擔心「阿海」已入睡，卻
    未事先與「阿海」聯絡，而將機車停在「阿海」住處之遠方
    空地，徒步至「阿海」住處，見電燈沒亮，又逕自離開，如
    此深夜未經聯絡即騎車去向朋友借錢來轉借給不熟且不知住
    處之友人之情節，顯與常情有違，難以遽信；又被告既在遭
    查獲後得以電話聯絡證人甲○○，此據被告及證人甲○○上
    開述明，足見被告當時可以聯絡證人甲○○，至少亦知悉其
    電話號碼，並非如其所辯找不到甲○○，卻未在警詢時提及
    此一情節，反而坦承竊盜犯行，且詳述竊盜之詳情，被告辯
    稱：警詢時因找不到甲○○才承認竊盜云云，亦無可採。此
    外，原審認定之事實、其所憑之證據及其認定之理由，業據
    原審引用聲請簡易判決處刑書記載明確，被告所辯難以採信
    ，其犯行堪以認定。原審參酌其犯罪情節，判處本件罪刑，
    核無違誤或不當，被告之上訴，為無理由，應予駁回。
三、依被告所述上情，其當時並未與其友「阿海」有任何之聯絡
    、接觸，應無傳訊「阿海」作證之必要，附此敘明。
據上論斷，應依刑事訴訟法第455條之1第1項、第3項、第373條
、第368條，判決如主文。
本件經檢察官紀雅惠到庭執行職務。
中    華    民    國    98    年    4     月    30    日
                  刑事第一庭    審判長法  官  余仕明
                                      法  官  陳秋錦
                                      法  官  羅秀緞
以上正本證明與原本無異。
本件不得上訴。
中    華    民    國    98    年    4     月    30    日
                                      書記官  謝鈴玉


司法院資訊處製作；財團法人民間司法改革基金會備份。
